# 关于同控吸收合并

提问人：马戏王子 226 时间：2019-10-20 18:51:04
A 和 B 公司均为 C 公司的全资子公司，本年以 630 为基准日 A 吸收合并 B，请教本年A 公司期初数是否需合并 B 公司的期初数

回答人：chenyiwei
参考《企业会计准则讲解（ 2010 ）》P322：
同一控制下的吸收合并中，合并方在合并当期期末比较报表的编制应区别不同的情况，如果合并方在合并当期期末，仅需要编制个别财务报表、不需要编制合并财务报表的，合并方在编制前期比较报表时，无须对以前期间已经编制的比较报表进行调整；如果合并方在合并当期期末需要编制合并财务报表的，在编制前期比较合并财务报表时，应将吸收合并取得的被合并方前期有关财务状况、经营成果及现金流量等并入合并方前期合并财务报表。前期比较报表的具体编制原则比照同一控制下控股合并比较报表的编制。